cs: Kompatibilní povrch/materiál nástroje: Uhlíkové vlákno / kompozit; Lakované dřevo (tělo/krk); Lakované/uzavřené dřevo hmatníku (např.; Lakované/lazurované povrchy; Kov (hardware); Lakované povrchy (barva); Plast; Nelakované dřevo hmatníku; Nelakované dřevo; Univerzální / více povrchů; javor); Jiné
da: Kompatible instrumentoverflader/materialer: Kulfiber/komposit; Behandlet træ (krop/hals); Behandlet/lakeret gribebrætstræ (f.eks.; Lakerede overflader; Metal (hardware); Malede overflader; Plast; Ubehandlet gribebrætstræ; Ubehandlet træ; Universel/flere overflader; ahorn); Andet
zh-CN: 适配的仪器表面/材料: 碳纤维/复合材料; 已上漆木材（琴身/琴颈）; 已上漆/封闭式指板木材（例如; 亮漆/清漆表面; 金属（硬件）; 喷漆表面; 塑料; 未上漆指板木材; 未上漆木材; 通用/多表面; 枫木）; 其他
it: Superficie/materiale dello strumento compatibile: Fibra di carbonio/composito; Legno rifinito (corpo/manico); Legno della tastiera rifinito/sigillato (es.; Superfici laccate/verniciate; Metallo (hardware); Superfici verniciate; Plastica; Legno della tastiera non rifinito; Legno non rifinito; Universale/multisuperficie; acero); Altro
sv: Kompatibel instrumentyta/material: Kolfiber/komposit; Behandlat trä (kropp/hals); Behandlat/förseglat greppbrädeträ (t.ex.; Lackerade/fernissade ytor; Metall (hårdvara); Målade ytor; Plast; Obehandlat greppbrädeträ; Obehandlat trä; Universell/flera ytor; lönn); Övrigt
ko: 호환 악기 표면/소재: 탄소 섬유/복합재; 마감 처리된 목재(바디/넥); 마감 처리/밀봉된 지판 목재(예:; 래커/바니시 처리된 표면; 금속(하드웨어); 도색된 표면; 플라스틱; 마감 처리되지 않은 지판 목재; 마감 처리되지 않은 목재; 범용/다중 표면; 단풍나무); 기타
vi: Bề mặt/vật liệu thiết bị tương thích: Sợi carbon/composite; Gỗ đã hoàn thiện (thân/cần đàn); Gỗ cần đàn đã hoàn thiện/phủ bóng (VD:; Bề mặt sơn mài/đánh vecni; Kim loại (phần cứng); Bề mặt sơn; Nhựa; Gỗ cần đàn chưa hoàn thiện; Gỗ chưa hoàn thiện; Phổ thông/đa bề mặt; gỗ phong); Khác
de: Kompatible Instrumentenoberfläche bzw. kompatibles Instrumentenmaterial: Kohlefaser/Verbundstoff; Lackiertes Holz (Korpus/Hals); Lackiertes/versiegeltes Griffbrett-Holz (z. B.; Lackierte/versiegelte Oberflächen; Metall (Hardware); Lackierte Oberflächen; Kunststoff; Unbehandeltes Griffbrett-Holz; Unbehandeltes Holz; Universal/Multioberfläche; Ahorn); Sonstige
pt-PT: Superfície/material do instrumento compatível: Fibra de carbono/compósito; Madeira com acabamento (corpo/braço); Madeira de escala acabada/selada (por ex.,; Superfícies lacadas/envernizadas; Metal (ferragens); Superfícies pintadas; Plástico; Madeira de escala sem acabamento; Madeira sem acabamento; Universal/multissuperfície; bordo); Outro
hu: Kompatibilis műszerfelület/anyag: Szénszál/kompozit; Felületkezelt fa (test/nyak); Felületkezelt/zárt fogólapfa (pl.; Lakkozott/fényezett felületek; Fém (hardver); Festett felületek; Műanyag; Felületkezelés nélküli fogólapfa; Felületkezelés nélküli fa; Univerzális/több felületre; juhar); Egyéb
fr: Surface ou matériau d’instrument compatible: Fibre de carbone/composite; Bois avec finition (caisse/manche); Bois de touche avec finition/scellé (ex.; Surfaces laquées/vernies; Métal (accastillage); Surfaces peintes; Plastique; Bois de touche sans finition; Bois sans finition; Universel/multisurface; érable); Autre
ro-RO: Suprafață/material compatibil cu instrumentul: Fibră de carbon / compozit; Lemn lăcuit (corp/gât); Lemn de tastieră lăcuit/tratat (de ex.; Suprafețe lăcuite/vernisate; Metal (hardware); Suprafețe vopsite; Plastic; Lemn de tastieră nelăcuit; Lemn nelăcuit; Universal / multi-suprafață; arțar); Altele
hr-HR: Kompatibilna površina/materijal instrumenta: Karbonska vlakna / kompozit; Lakirano drvo (tijelo/vrat); Lakirano/zapečaćeno drvo hvataljke (npr.; Lakirane površine; Metal (hardver); Obojene površine; Plastika; Nelakirano drvo hvataljke; Nelakirano drvo; Univerzalno / za više površina; javor); Ostalo
el: Συμβατή επιφάνεια/υλικό οργάνου: Ανθρακονήματα/σύνθετο; Φινιρισμένο ξύλο (σώμα/μπράτσο); Φινιρισμένο/σφραγισμένο ξύλο ταστιέρας (π.χ.; Λακαρισμένες/βερνικωμένες επιφάνειες; Μέταλλο (υλικός εξοπλισμός); Βαμμένες επιφάνειες; Πλαστικό; Μη φινιρισμένο ξύλο ταστιέρας; Μη φινιρισμένο ξύλο; Γενικής χρήσης/πολλαπλών επιφανειών; σφένδαμος); Άλλο
ru: Совместимая поверхность/материал инструмента: Углеродное волокно / композит; Обработанное дерево (корпус / гриф); Обработанное / покрытое лаком дерево накладки (например,; Лакированные поверхности; Металл (фурнитура); Окрашенные поверхности; Пластик; Необработанное дерево накладки; Необработанное дерево; Универсальный / для нескольких поверхностей; клен); Другое
ja: 互換性のある器具表面／素材: カーボンファイバー/複合材; 塗装済み木材 (ボディ/ネック); 塗装済み/シーリング済み指板木材 (例:; ラッカー/ニス塗装面; 金属 (ハードウェア); 塗装面; プラスチック; 無塗装指板木材; 無塗装木材; ユニバーサル/マルチサーフェス; メイプル); その他
es: Superficie/material del instrumento compatible: Fibra de carbono/material compuesto; Madera acabada (cuerpo/mástil); Madera del diapasón acabada/sellada (p. ej.,; Superficies lacadas/barnizadas; Metal (herrajes); Superficies pintadas; Plástico; Madera del diapasón sin acabado; Madera sin acabado; Universal/multisuperficie; arce); Otro
sl-SI: Združljiva površina/material instrumenta: Ogljikova vlakna/kompozit; Obdelan les (trup/vrat); Obdelan/lakiran les ubiralke (npr.; Lakirane površine; Kovina (strojna oprema); Barvane površine; Plastika; Neobdelan les ubiralke; Neobdelan les; Univerzalno/za več površin; javor); Drugo
nb: Kompatibel instrumentoverflate/-materiale: Karbonfiber/kompositt; Behandlet tre (kropp/hals); Behandlet/forseglet gripebrettre (f.eks.; Lakkerte overflater; Metall (maskinvare); Malte overflater; Plast; Ubehandlet gripebrettre; Ubehandlet tre; Universell/fleroverflate; lønn); Annet
fi: Yhteensopiva instrumentin pinta/materiaali: Hiilikuitu / komposiitti; Käsitelty puu (runko/kaula); Käsitelty / lakattu otelautapuu (esim.; Lakatut pinnat; Metalli (metalliosat); Maalatut pinnat; Muovi; Käsittelemätön otelautapuu; Käsittelemätön puu; Yleinen / monikäyttöinen; vaahtera); Muu
nl: Compatibel instrument oppervlak/materiaal: Koolstofvezel/composiet; Afgewerkt hout (body/hals); Afgewerkt/geseald toetshout (bijv.; Gelakte/geverniste oppervlakken; Metaal (hardware); Geverfde oppervlakken; Plastic; Onafgewerkt toetshout; Onafgewerkt hout; Universeel/meerdere oppervlakken; esdoorn); Overig
zh-TW: 相容的樂器表面/材質: 碳纖維/複合材質; 上漆木材 (琴身/琴頸); 上漆/封閉式木質指板 (例如; 烤漆/亮光漆表面; 金屬 (硬體); 上漆表面; 塑膠; 未上漆木質指板; 未上漆木材; 通用/多種表面; 楓木); 其他
lt-LT: Suderinamas instrumento paviršius / medžiaga: Anglies pluoštas / kompozitas; Lakuota mediena (korpusas / grifas); Lakuota / padengta grifo mediena (pvz.,; Lakuoti / politūruoti paviršiai; Metalas (furnitūra); Dažyti paviršiai; Plastikas; Nelakuota grifo mediena; Nelakuota mediena; Universalu / keli paviršiai; klevas); Kita
bg-BG: Съвместима повърхност/материал на инструмент: Въглеродни влакна/композит; Обработено дърво (тяло/гриф); Обработено/запечатано дърво за гриф (напр.; Лакирани повърхности; Метал (хардуер); Боядисани повърхности; Пластмаса; Необработено дърво за гриф; Необработено дърво; Универсално/за различни повърхности; клен); Друго
pl: Kompatybilna powierzchnia/materiał instrumentu: Włókno węglowe / kompozyt; Drewno lakierowane (korpus/gryf); Drewno podstrunnicy lakierowane/impregnowane (np.; Powierzchnie lakierowane/werniksowane; Metal (osprzęt); Powierzchnie malowane; Plastik; Nielakierowane drewno podstrunnicy; Surowe drewno; Uniwersalne / wielopowierzchniowe; klon); Inne
tr: Uyumlu alet yüzeyi/malzemesi: Karbon fiber/kompozit; Cilalı ahşap (gövde/sap); Cilalı/mühürlü klavye ahşabı (örn.; Cilalı/vernikli yüzeyler; Metal (donanım); Boyalı yüzeyler; Plastik; Cilasız klavye ahşabı; Cilasız ahşap; Evrensel/çoklu yüzey; akçaağaç); Diğer
th: พื้นผิว/วัสดุของเครื่องดนตรีที่ใช้งานร่วมกันได้: คาร์บอนไฟเบอร์/คอมโพสิต; ไม้เคลือบเงา (ตัว/คอ); ฟิงเกอร์บอร์ดเคลือบเงา (เช่น; พื้นผิวเคลือบแลคเกอร์/วานิช; โลหะ (ฮาร์ดแวร์); พื้นผิวทาสี; พลาสติก; ฟิงเกอร์บอร์ดไม่เคลือบผิว; ไม้ไม่เคลือบผิว; อเนกประสงค์/หลายพื้นผิว; เมเปิ้ล); อื่นๆ
pt-BR: Superfície/material do instrumento compatível: Fibra de carbono/material compósito; Madeira com acabamento (corpo/braço); Madeira de escala com acabamento/selada (ex.:; Superfícies laqueadas/envernizadas; Metal (ferragens); Superfícies pintadas; Plástico; Madeira de escala sem acabamento; Madeira sem acabamento; Universal/multissuperfície; maple); Outro
en: Compatible instrument surface/material: Carbon fiber/composite; Finished wood (body/neck); Finished/sealed fingerboard wood (e.g.; Lacquered/varnished surfaces; Metal (hardware); Painted surfaces; Plastic; Unfinished fingerboard wood; Unfinished wood; Universal/multi-surface; maple); Other
sk-SK: Kompatibilný povrch/materiál nástroja: Uhlíkové vlákna/kompozit; Lakované drevo (telo/krk); Lakované/uzavreté drevo hmatníka (napr.; Lakované povrchy; Kov (hardvér); Maľované povrchy; Plast; Neopracované drevo hmatníka; Neopracované drevo; Univerzálne/na rôzne povrchy; javor); Iné